臺灣新竹地方法院刑事判決　　　　　　　 93年度易字第675號
公　訴　人　臺灣新竹地方法院檢察署檢察官
被　　　告　戊○○
　　　　　　丁○○
上列被告等因竊盜案件，經檢察官提起公訴（九十三年度偵字第
九九八號）及併案審理（臺灣苗栗地方法院檢察署九十四年度偵
緝字第二一號），本院合議庭裁定進行簡式審判程序，並判決如
下：
    主  文
戊○○共同連續竊盜，處有期徒刑肆月，如易科罰金，以參佰元
折算壹日。
丁○○共同竊盜，處拘役參拾日，如易科罰金，以參佰元折算壹
日。
    事  實
一、戊○○單獨或分別與丙○○（丙○○竊盜部分，業經臺灣苗
    栗地方法院以九十三年度訴字第一七八號判決判處有期徒刑
    一年六月在案）、丁○○、綽號「阿峰」之成年男子，共同
    基於意圖為自己不法所有之概括犯意，連續於：
（一）九十三年一月十日凌晨二時至四時許，戊○○與丙○○分
      別騎乘車牌號碼ＨＨＲ－９７７號、ＮＯＴ－２４６號機
      車，前往位於新竹市○○區○○里○○路○段二五九號無
      人看守之「均益環保企業社」倉庫，利用倉庫後方之前即
      因遭受火災而燒毀之圍籬缺口，進入倉庫內，共同徒手竊
      取放置倉庫內屬乙○○所有之裸銅線一百十六公斤，得手
      後，二人於同日上午七時許，一同載運上開裸銅線前往位
      於苗栗縣頭份鎮○○里○○鄰○○路十二之五號之「忠發
      商行」，以新台幣（下同）六千餘元之代價賣予不知情之
      老闆黃忠發後由二人均分，並花用殆盡。
（二）九十三年一月十三日凌晨二時至四時許，戊○○與丙○○
      復分別騎乘上開機車，再度前往「均益環保企業社」倉庫
      ，以上述相同之方式進入倉庫內，共同徒手竊取放置倉庫
      內屬乙○○所有之裸銅線一百四十公斤，得手後，二人於
      同日上午七時許，一同載運上開裸銅線前往上開「忠發商
      行」，以七千三百餘元之代價賣予不知情之老闆黃忠發後
      由二人均分，並花用殆盡。
（三）九十三年一月十五日凌晨二時至四時許，由丙○○駕駛車
      牌號碼不詳之藍色自小貨車搭載戊○○，再度前往「均益
      環保企業社」倉庫，以上述相同之方式進入倉庫內，共同
      徒手竊取放置倉庫內屬乙○○所有之裸銅線二十公斤，得
      手後，二人於同日上午七時許，一同載運上開裸銅線前往
      上開「忠發商行」，以一千零四十餘元之代價賣予不知情
      之老闆黃忠發後由二人均分，並花用殆盡。
（四）九十三年一月十八日凌晨一時至四時許，戊○○單獨復騎
      乘上開機車，前往「均益環保企業社」倉庫，以上述相同
      之方式進入倉庫內，徒手竊取放置倉庫內屬乙○○所有之
      廢白鐵一百三十公斤，得手後，於同日上午八時許，將上
      開廢白鐵載運至位於苗栗縣頭份鎮流東里十六鄰全家福新
      村二二號之「宏基商行」，以每公斤二十五元之代價賣予
      不知情之老闆詹素琴，得款三千二百五十元，並花用殆盡
      。
（五）九十三年一月二十一日凌晨二時至四時許，由丁○○駕駛
      車牌號碼６Ｇ－３２１９號自用小客車搭載戊○○，前往
      「均益環保企業社」倉庫，以上述相同之方式進入倉庫內
      ，共同徒手竊取放置倉庫內屬乙○○所有之廢白鐵五百三
      十五公斤，得手後，二人於同日上午七時許，一同以上開
      車輛載運上開廢白鐵前往位於苗栗縣頭份鎮○○里○○街
      一一二號之「永輝行」，以九千二百餘元之代價賣予不知
      情之老闆陳秀梅後，由戊○○分得五千元，餘由丁○○分
      得，並均花用殆盡。
（六）九十三年一月二十三日凌晨一時至四時許，戊○○單獨復
      騎乘上開機車，前往「均益環保企業社」倉庫，以上述相
      同之方式進入倉庫內，徒手竊取放置倉庫內屬乙○○所有
      之廢白鐵二百六十公斤，得手後，分三次將上開廢白鐵載
      至其位於新竹市○○路○段四五九巷八弄五號住處暫時放
      置，再於同年月二十八日下午一時許，由戊○○騎乘上開
      機車，另商請不知情之女友張玲瑛騎乘車牌號碼ＮＯＴ－
      ２４６號機車，一同載運所竊得之廢白鐵前往上述「永輝
      行」，以七千三百餘元之代價賣予不知情之老闆陳秀梅，
      所得並花用殆盡。
（七）九十三年三月三十日下午六時許，戊○○與正確姓名年籍
      不詳綽號「阿峰」之成年男子，駕駛車牌號碼ＪＵ－０３
      ９０號自用小客車，至位於苗栗縣竹南鎮○○路七之二號
      甲○○所經營之鐵工廠廢鐵堆處，徒手竊取鑄鐵、白鐵及
      銑鐵板一批，價值約一萬五千元，得手後，變賣現金花用
      殆盡。
      嗣因乙○○於九十三年一月二十八日晚上六時許，發現上
      開倉庫遭竊，暨經朱欽鋒當場記下上開ＪＵ－０３９０號
      車號報警處理，而循線查獲上情。
二、案經新竹市警察局第三分局報告臺灣新竹地方法院檢察署檢
    察官偵查起訴及移送併辦。
    理  由
一、本件被告戊○○、丁○○所犯竊盜罪，非死刑、無期徒刑、
    最輕本刑為三年以上有期徒刑之罪，或高等法院管轄第一審
    之案件，被告於本院行準備程序進行中，就被訴事實為有罪
    之陳述，經本院合議庭認合於修正後刑事訴訟法第二百七十
    三條之一之規定，裁定進行簡式審判程序，合先敘明。
二、認定犯罪事實所憑之證據及理由：
（一）上揭事實業據被告戊○○、丙○○迭於警詢、偵查中及本
      院準備程序、簡式審理程序訊問時坦白承認。
（二）被害人乙○○、朱欽鋒（甲○○之子）於警詢、偵訊中之
      指述：經核亦與被告自白之情節大致相符。
（三）證人黃忠發、陳秀梅、詹素琴分別於警詢、偵訊中之證述
      ：亦經核與被告戊○○、丁○○自白之情節相符。
（四）現場相片十二紙、地磅單、切結書等件，足資佐證被告確
      實有將竊得之物賣予黃忠發、陳秀梅、詹素琴之事實。
（五）臺灣苗栗地方法院九十三年度訴字第一七八號就共犯丙○○上開竊盜犯行判處有期徒刑一年六月在案。
（六）綜上事證，足認被告所為自白，確與事實相符。事證已臻
      明確，被告二人犯行堪以認定，應依法論科。
三、論罪及科刑之審酌：
（一）核被告戊○○、丁○○所為均係犯刑法第三百二十條第一
      項之普通竊盜罪。
（二）被告戊○○與共犯丙○○間就上開事實一（一）（二）（
      三），與被告丁○○就上開事實一（五），與綽號「阿峰
      」之成年男子就上開事實一（七）之竊盜犯行，彼此間有
      共同之犯意聯絡及行為分擔，均應論以共同正犯。
（三）被告戊○○先後七次竊盜犯行，時間緊接，手法相同，反
      覆為之，所犯又係犯罪構成要件相同之罪名，顯係基於概
      括之犯意，應依連續犯之規定論以一罪，並依法加重其刑
      。
（四）被告戊○○所犯上開事實一（七）部分，雖未據公訴人起
      訴，然與其餘被訴事實，既有連續犯之裁判上一罪關係，
      本院自應予以審酌，附此敘明。
（五）爰審酌被告戊○○、丁○○之素行、犯罪手段、情節、犯
      罪次數、犯罪所得、對被害人造成之損害程度及對社會治
      安之危害尚非重大，犯罪後坦承犯行，態度尚稱良好等一
      切情狀，分別酌予量處如主文所示之刑，並均諭知易科罰
      金之折算標準。
四、適用之法律：
（一）刑事訴訟法第二百七十三條之一第一項、第二百九十九條
      第一項前段。
（二）刑法第二十八條、第五十六條、第三百二十條第一項、第
      四十一條第一項。
（三）罰金罰鍰提高標準條例第一條前段、第二條。
本案經檢察官宋重和到庭執行職務。
中　　華　　民　　國　　94　　年　　8 　　月　　18　　日
                      刑事第六庭法  官　魏瑞紅
以上正本證明與原本無異。
如不服本判決，應於判決送達後十日內向本院提出上訴狀（應附
繕本），上訴於臺灣高等法院。
中　　華　　民　　國　　94　　年　　8 　　月　　18　　日
　　　　　　　　　　　　　　　　書記官　吳月華
附錄本案論罪科刑法條全文：
刑法第三百二十條第一項：
意圖為自己或第三人不法之所有，而竊取他人之動產者，為竊盜
罪，處五年以下有期徒刑、拘役或五百元以下罰金。
